【裁判字號】    98,簡上,449
【裁判日期】    980721
【裁判案由】    竊盜
【裁判全文】
臺灣桃園地方法院刑事判決             98年度簡上字第449號
上  訴  人
即  被  告  乙○○
上列被告因竊盜案件，不服本院簡易庭中華民國98年3 月23日98
年度桃簡字第504 號刑事第一審簡易判決（聲請簡易判決處刑案
號：98年度偵字第2610號），向本院提起上訴，本院管轄之第二
審地方法院合議庭判決如下︰
    主  文
上訴駁回。
    事  實
一、乙○○意圖為自己不法之所有，基於竊盜犯意，於民國九十
    八年二月一日凌晨一時二十五分許，在桃園縣桃園市○○路
    ○段二百號之二旁，持其所有客觀上足以對人之生命、身體
    造成危害，可供做兇器使用之扳手三支、老虎鉗一支，拆下
    甲○○所有擺放在該處之狗籠白鐵門後，運回其位於桃園縣
    桃園市○○街三一０號住處藏放；隨後又接續前揭竊盜犯意
    ，於當日凌晨三時許，在上址以相同手法，竊取上開狗籠之
    另一扇白鐵門。得手後尚未離去之際，為甲○○及時發覺而
    報警查獲，現場並扣得乙○○所有供犯罪所用之扳手三支、
    老虎鉗一支。
二、案經桃園縣政府警察局桃園分局移送臺灣桃園地方法院檢察
    署檢察官偵查後，聲請以簡易判決處刑。
    理  由
一、後引證據依法原則上均有證據能力，被告亦未對其證據能力
    有何抗辯，參酌最高法院九十七年度台上字第一０六九號判
    決意旨，上開證據具有證據能力之法律依據，即不再贅。至
    於其餘本院未加引用之證據，既未作為審判資料，自不需再
    論述其證據能力，先予敘明。
二、訊據被告乙○○固坦承於上揭時間、地點，二次持扣案之扳
    手、老虎鉗拆下現場擺放之狗籠白鐵門後，遭甲○○報警查
    獲之事實，惟否認有何竊盜犯行，辯稱：狗籠不是甲○○的
    ，是以前一個砂石場遷走後遺留下來的云云。經查，上揭事
    實，迭經被告於警詢及檢察官偵查中自承屬實，核與證人甲
    ○○在本院審理時證述其發現被告行竊，而報警當場查獲被
    告之情節相符，此外，復有甲○○出具之贓物領據一份附卷
    ，被告行竊所用之扳手三支、老虎鉗一支扣案可資佐證，足
    徵被告前開自白屬實，可以採信。至被告事後雖以前詞置辯
    ，意指其並無竊盜他人財物之意，惟與前述事證不符，甲○
    ○在本院審理時並已詳敘其取得狗籠之來源，被告復未能舉
    證以實其說，其空言狗籠非甲○○所有云云，自無可採，何
    況由卷附照片可知，該狗籠鐵門外觀尚新，有相當之經濟價
    值，且整體完好，顯非他人隨意丟棄之無主物，則被告明知
    狗籠非其所有，仍逕自取用，不告而取，非竊盜為何？被告
    上揭所辯顯係卸責之詞，並無可採。本件事證已明，其餘證
    據並無再予審酌之必要，附此敘明。綜上所述，本件事證明
    確，被告犯行已堪認定，應依法論科。
三、查扣案之扳手、老虎鉗均係鐵製鈍物，如持以揮舞，客觀上
    均足以傷害人之生命、身體，應均為兇器無疑。核被告所為
    ，係犯刑法第三百二十一條第一項第三款之攜帶兇器竊盜罪
    。被告前後兩次竊取狗籠鐵門，係基於單一之竊盜犯意，於
    密切之時間、地點，利用同一機會，接續為之，且係侵害同
    一被害人之財產法益，係接續犯，僅論以一罪即為已足。
四、原審因認被告罪證明確，適用刑法第三百二十一條第一項第
    三款、第四十一條第一項前段、第三十八條第一項第二款等
    規定，並審酌全案情狀，量處被告有期徒刑六月，並諭知易
    科罰金之折算標準為以新臺幣（下同）一千元折算一日，另
    諭知沒收扣案之扳手三支、老虎鉗一支，經核其認事用法俱
    無不合，量刑亦甚妥適，應予維持。被告執前詞提起上訴，
    否認犯行，為無理由，應予駁回。
據上論斷，應依刑事訴訟法第四百五十五條之一第三項、第三百
六十八條，判決如主文。
中    華    民    國    98    年    7     月    21    日
                  刑事第五庭  審判長法  官   潘政宏
                                    法  官   張詠晶
                                    法  官   陳彥宏
以上正本證明與原本無異
不得上訴
                                    書記官   翁其良
中    華    民    國    98    年    7     月    21    日


司法院資訊處製作；財團法人民間司法改革基金會備份。
